# 企业改制职工安置费用的账务处理？陈老师

提问人：新用户注册了 时间：2010-07-15 15:05:37
企业改制（国有独资改制为有限责任公司，公司执行企业会计准则）财政部门拨付 4000 万元的职工安置费，资金已经从政府帐户下划到企业帐户上，其款项是在改制前拨入，目前已支付了 2000 万元，账面仍挂有 2000 万元。请问对下拨资金的账务当作何处理？

回答人：chenyiwei
不清楚交易的具体背景。一般理解，如果理解为对国有企业改制成本的补助，可以先暂时计入专项应付款中，发生支出时应按职工薪酬准则规定处理（一般是计入损益），同时从专项应付款中转出相应金额到营业外收入。改制完成后的剩余部分，根据财政规定处理，可能上缴或者留在企业。如果留在改制后企业的，可视情计入损益或资本公积处理。

回答人：chenyiwei
回复 藤椅 新用户注册了 的帖子 1 、该笔拨款是否为改制方案的一部分（原先政府就有承诺，只是付款在改制完成后）？ 2 、相关人员安置费用，企业是如何进行账务处理的？是否原先已从改制企业的净资产中按照 117 号文件等规定予以预留？ 3 、人员费用的金额多大？拨款金额按照什么原则确定，与企业实际发生的相关支出是否存在重大差异？ 4 、人员费用是否已经支付完毕？目前剩余的2000 万元以后是否还需要支付给相关职工？ 5 、人员安置费用全部支付完毕后，如果拨款还有结余的，如何处理？ 6 、改制后公司的股权结构？当地政府或当地国有企业在其中占多少股权？

回答人：chenyiwei
回复 报纸 新用户注册了 的帖子从你补充提供的情况看，是否说明：这笔拨款是对那些确实需要发生，但不符合 117 号文等国企改制财务管理文件中对于预留人员安置费用规定的人员安置费用的补助，而作为补助对象的这些“不可预留费用”在实际支付时计入改制后企业的损益？ 如果是这样，则建议先在专项应付款核算。当作为补助对象的未预留人员安置费用实际支付时，计入各期管理费用；
相应地，从专项应付款中将对应的补助金额转为营业外收入。全部支付完毕后剩余的 500 万元，考虑到没有明确补助对象，且该公司属于国有控股企业，被认定为资本性投入的可能性较大，可转入资本公积处理。

回答人：chenyiwei
回复 7 楼 新用户注册了 的帖子从你表述的情况看，“按照 117 号文件等规定予以预留,但预留费用不够,政府给相关人员的改制费用”，是否表明这是那些确实需要支付给“三类人员”，但根据 117 号、 84 号等文件规定，不能从改制企业的净资产中直接扣除和预留的支出，只能在支付时直接计入损益处理？从目前情况看，为了防范国有资产流失， 117 号文虽然允许预留三类人员费用，但对于可预留的人员范围和费用标准有严格限制，可能导致预留金额远远小于实际需求的情况。在 84 号文对 117 号文执行中的若干问题予以明确后，这个问题更加明显。

回答人：chenyiwei
回复 9 楼 新用户注册了 的帖子如果改制前的企业即已执行新准则，则会计处理总体上和前面所讨论的类似。但在改制时点，该 4000万元（扣除已使用部分之后）扣除已按 117 号文预留的金额和不足金额（实际需要发生的安置类支出超过已按 117 号文计提的金额的差额）之后如还有多余的，应并入改制企业的净资产一并折合实收资本。

回答人：chenyiwei
回复 11 楼 lileihome 的帖子这种情况的处理似乎就是我们在上面所讨论的情况？

回答人：chenyiwei
回复 13 楼 lileihome 的帖子个人感觉和前面讨论的情况相同。

回答人：chenyiwei
回复 16 楼 lileihome 的帖子专项应付款本身确认时不用考虑折现问题。专项应付款结转营业外收入是与相关费用计入利润表相对应、成比例的。